【裁判字號】    95,簡上,77
【裁判日期】    950712
【裁判案由】    家暴傷害
【裁判全文】
臺灣屏東地方法院刑事判決              95年度簡上字第77號
上  訴  人  乙○○
即  被  告
右上訴人因家暴傷害案件，不服本院95年度簡字第508 號中華民
國95年4 月17日刑事簡易判決（95年度偵字第1952號），提起上
訴，本院判決如下：
    主      文
上訴駁回。
乙○○緩刑貳年，緩刑期內付保護管束。
    事實及理由
一、被告即上訴人之犯罪事實、證據及所犯法條，如本院刑事簡
    易判決書所載（如附件）。上訴意旨則以原審量刑過重云云
    提起上訴。
二、經查本件原審論罪科刑所依之刑法第277 條第1 項之傷害罪
    ，其法定刑為3 年以下有期徒刑、拘役或1000元以下罰金，
    原審斟酌被告係因細故與告訴人甲○○發生爭執，竟以暴力
    相向，迄未和解等一切情狀，量處被告有期徒刑月，並諭
    知如易科罰金之折算標準，認事用法均無違誤，量刑亦稱妥
    適，上訴即無理由，應予駁回。
三、 按行為後法律有變更者，適用行為時之法律。但行為後之
     法律有利於行為人者，適用最有利於行為人之法律，刑法
     第2 條第1 項定有明文。本件被告於犯罪時之刑法第41條
     第1 項前段規定：「犯最重本刑為5 年以下有期徒刑以下
     之刑之罪，而受6 個月以下有期徒刑或拘役之宣告，因身
     體、教育、職業、家庭之關係或其他正當事由，執行顯有
     困難者，得以1 元以上3 元以下折算一日，易科罰金。」
     ，又被告行為時之易科罰金折算標準，修正前罰金罰鍰提
     高標準條例第2 條前段（現已刪除）規定，就其原定數額
     提高為100 倍折算1 日，則本件被告行為時之易科罰金折
     算標準，應以銀元300 元折算1 日，經折算為新臺幣後，
     應以新臺幣900 元折算為1 日。惟95年7 月1 日修正公布
     施行之刑法第41條第1 項前段則規定：「犯最重本刑為五
     年以下有期徒刑以下之刑之罪，而受六個月以下有期徒刑
     或拘役之宣告者，得以新臺幣一千元、二千元或三千元折
     算一日，易科罰金。」比較修正前後之易科罰金折算標準
     ，以95年7 月1 日修正公布施行前之規定，較有利於被告
     ，則應依刑法第2 條第1 項前段，適用修正前刑法第41條
     第1 項前段規定，定其折算標準，併此述明。另原審雖未
     及比較新舊法，然經本院比較結果，原判決亦無何違法或
     不當或不利於被告之處，自無須撤銷原判決，附此敘明之
     。
四、末查被告前未曾因故意犯罪受有期徒刑以上刑之宣告，有台
    灣高等法院被告前案紀錄表附卷可稽，且其如無條件同意與
    告訴人離婚，告訴人即願原諒被告，而二人所生年幼子女三
    人，現均由被告撫養中等，業據告訴人於本院審理中陳述在
    卷，是被告經此偵審程序及原審刑之宣告，當知所警惕，無
    再犯之虞，本院因認其宣告刑以暫不執行為適當，爰併諭知
    緩刑2 年，以啟自新，併依家庭暴力防治法第30條第1 項規
    定，併宣告其於緩刑期內付保護管束。
據上論斷，應依刑事訴訟第455 條之1 第3 項、第368 條、家庭
暴力防治法第30條第1 項、刑法第2 條第1 項、修正前第41條前
段、第74條第1 項第1 款、罰金罰鍰提高標準條例第1 條前段、
修正前第2 條、現行法規所定貨幣單位折算新台幣條例第2 條，
判決如主文。
中    華    民    國    95    年    7     月    12    日
                  刑事第一庭   審判長法  官  潘正屏
                                     法  官  羅培毓
                                     法  官  曾吉雄
以上正本證明與原本無異。
不得上訴
中    華    民    國    95    年    7     月    12    日
                                     書記官  盧建新


司法院資訊處製作；財團法人民間司法改革基金會備份。
